臺灣高等法院高雄分院刑事判決　　　　　　　　　九十一年度交上易字第二八五號
　　上　訴　人　台灣高雄地方法院檢察署檢察官
　　被　　　告　甲○○　女民.
右上訴人因被告過失傷害案件，不服臺灣高雄地方法院九十一年度交易字第四一四號
中華民國九十一年十月四日第一審判決（起訴案號：臺灣高雄地方法院檢察署九十一
年度調偵字第三一七號），提起上訴，本院判決如左：
    主  文
原判決撤銷。
甲○○因過失傷害人，處拘役肆拾日，如易科罰金，以參佰元折算壹日。
    事  實
一、甲○○於民國（下同）九十年六月二十七日上午八時二十分許，騎乘車牌號碼Ｏ
    ＫＲ─五五一號重型機車，由高雄縣鳥松鄉○○路往鳳山，自西朝東方向行駛，
    途經高雄縣鳥松鄉○○路與汾陽路交岔路口時，遇紅燈，原應注意車前狀況，暫
    停行駛，且當時日間自然光線充足、柏油路面、路面乾燥、無缺陷及障礙物，依
    被告之智識能力無不能注意之情事，竟於行駛時疏未注意車前狀況，闖紅燈未暫
    停行駛，適有乙○○騎乘ＴＷＲ─八七六號重型機車，自本館路七十二巷口由北
    往南駛來，甲○○因煞車未及而撞擊乙○○所駕駛，已行至汾陽路口即吉盛汽車
    保養廠附近之上開重機車，致乙○○人車倒地，受有右足撕裂傷八公分及一公分
    併皮膚缺損等傷害。
二、案經被害人乙○○訴由高雄縣警察局仁武分局報請臺灣高雄地方法院檢察署檢察
    官偵查起訴。
    理  由
一、訊據被告甲○○雖供承於右揭時間、地點有與告訴人乙○○發生車禍，惟否認有
    過失責任，辯稱：伊是綠燈才通過云云。經查，右揭事實，已據告訴人乙○○於
    警訊、原審及本院審理時指訴綦詳，並經現場目擊證人黃榮貴於本案審理事證述
    明確；此外，復有高雄縣警察局道路交通事故調查報告表、長庚紀念醫院、高雄
    醫學院附設中和紀念醫院診斷證明書各一紙、照片五幀可資佐證。被告騎乘機車
    未注意車前狀況，於交岔路口遇紅燈，未暫停行駛，事證明確。又本案肇事原因
    ，公訴人認係因被告於起步時未讓行進中車輛優先通行，容有誤會，併此敘明。
二、按汽車行駛時，駕駛人應注意車前狀況，並隨時採取必要之安全措施；又按汽車
    行駛至交岔路口時，其行進、轉彎，應遵守燈光號誌，行至有號誌之交岔路口，
    遇紅燈應依車道連貫暫停。道路交通安全規則第九十四條第三項、第一百零二第
    一項第一款、第十一款定有明文。被告應遵守上開注意義務，且肇事時係日間，
    自然光線充足，柏油路面乾燥無缺陷、又無障礙物，有高雄縣警察局道路交通事
    故調查報告表可證，依被告之智識能力並無不能注意之情事，竟疏於注意，致生
    事故，顯有應注意、能注意而不注意之過失；又其過失行為與告訴人所受傷害間
    ，具有相當因果關係。被告之犯行堪以認定。
三、核其所為，係犯刑法第二百八十四條第一項前段之過失傷害罪
四、原審論處被告罪刑，固非無見，惟查：（一）被告係於交岔路口遇紅燈未停車，
    ，為其肇事原因之一，原審未論及此，尚有未洽；（二）被害人因此次車禍致受
    右足撕裂傷長八公分及一公分併皮膚缺損，有如前述長庚紀念醫院、高雄醫學院
    附設中和紀念醫院診斷證明書可憑，原審誤載為腰部捻挫傷、左臂挫傷血腫及背
    胸前部捻挫傷等傷害，亦有未合。檢察官上訴意旨雖未指摘及此，但原判決既有
    可議之處，仍無可維持，應將原判決撤銷改判。爰審酌被告素行良好，有臺灣高
    等法院被告全國前案紀錄簡覆表在卷可稽，被告尚未與被害人之達成民事上和解
    ，告訴人受傷程度及被告犯罪後之態度等一切情狀，量處如主文第二項所示之刑
    ，並諭知易科罰金之折算標準。
據上論結，應依刑事訴訟法第三百六十九條第一項前段、第三百六十四條、第二百九
十九條第一項前段，刑法第二百八十四條第一項前段、第四十一條第一項，罰金罰鍰
提高標準條例第一條前段、第二條，判決如主文。
本案經檢察官方娜蓉到庭執行職務。
中    華    民    國      九十一      年      十二      月     三十一   日
                              臺灣高等法院高雄分院刑事第一庭
                                  審判長法官  曾永宗
                                        法官  郭玫利
                                        法官  邱永貴
右正本證明與原本無異。
不得上訴。
                                  法院書記官  梁雅華
中    華    民    國      九十一      年      十二      月    三十一    日
附錄：本判決論罪科刑法條：
      刑法第二百八十四條第一項
      因過失傷害人者，處六月以下有期徒刑、拘役或五百元以下罰金，致重傷者，
      處一年以下有期徒刑、拘役或五百元以下罰金。
